臺灣宜蘭地方法院刑事判決　　　　　　　　　　　　　九十二年度訴字第三八四號
　　公　訴　人　臺灣宜蘭地方法院檢察署檢察官
　　被　　　告　甲○○
右列被告因違反毒品危害防制條例案件，經檢察官提起公訴（九十二年度毒偵字第九
二九號號），被告就被訴事實為有罪之陳述，本院裁定改用簡式審判程序判決如左：
      主  文
甲○○連續施用第一級毒品，處有期徒刑壹年。
      事  實
一、甲○○前於民國八十八年間因施用毒品案件，經臺灣板橋地方法院檢察署檢察官
    聲請臺灣板橋地方法院裁定送觀察、勒戒，認無繼續施用毒品之傾向，而由該署
    檢察官於八十八年十二月二十七日以八十八年度毒偵字第三二三四號為不起訴處
    分（一犯）；復於九十年間因施用毒品案件，經臺灣宜蘭地方法院檢察署檢察官
    聲請本院裁定送觀察、勒戒後，亦認無繼續施用毒品之傾向，而於經該署檢察官
    以九十年度毒偵緝字第九０號、九十年度毒偵字第五八七號為不起訴處分確定（
    二犯）。又於九十一年間因施用毒品案件，經臺灣宜蘭地方法院檢察署檢察官於
    九十一年十一月七日以九十一年度毒偵字第七六四號聲請強制戒治並提起公訴，
    經本院於九十二年一月二十七日確定以九十一年度訴字第四六八號判處有期徒刑
    十月確定，惟尚未執行。詎不知悔改，明知海洛因係毒品危害防制條例所列第一
    級毒品，安非他命為第二級毒品，均不得施用、持有，仍基於施用海洛因、安非
    他命之概括犯意，於九十二年六月間某日晚間七、八時許起至九十二年九月二日
    晚間十一時許（確實時間不詳），連續在宜蘭縣蘇澳鎮○○路四十八巷二十號住
    處、蘇澳鎮及羅東鎮友人家中及飯店等處，以將第一級毒品海洛因及第二級毒品
    安非他命一起放入玻璃球中燃燒產生煙霧之方式，施用第一級毒品海洛因及第二
    級毒品安非他命多次，玻璃球於使用後即丟棄。嗣於九十二年九月四日晚間十時
    四十分許，在宜蘭縣蘇澳鎮大同西巷內為警緝獲而偵悉上情。
二、案經宜蘭縣警察局羅東分局報請臺灣宜蘭地方法院檢察署檢察官偵查起訴。
      理  由
一、右揭事實，業據被告甲○○於本院調查、審理中均供承不諱，而被告為警查獲時
    所採取之尿液，經送請鑑定之結果，確呈安非他命及嗎啡陽性反應，有宜蘭縣警
    察局羅東分局嫌犯尿液送驗姓名、編號對照表及慈濟大學濫用藥物檢驗中心九十
    二年九月二十九日慈藥字第九二０九二九０六號函所附之檢驗總表各一紙附卷可
    稽，足認被告於本院調查、審理中所為於前揭時地連續施用海洛因及安非他命多
    次之自白不虛。茲查，被告前於八十八年間因施用毒品案件，經臺灣板橋地方法
    院檢察署檢察官聲請臺灣板橋地方法院裁定送觀察、勒戒，認無繼續施用毒品之
    傾向，而由該署檢察官於八十八年十二月二十七日以八十八年度毒偵字第三二三
    四號為不起訴處分；復因施用毒品案件，經臺灣宜蘭地方法院檢察署檢察官聲請
    本院裁定送觀察、勒戒後，亦認無繼續施用毒品之傾向，而於經該署檢察官以九
    十年度毒偵緝字第九０號、九十年度毒偵字第五八七號為不起訴處分確定；又因
    施用毒品案件，經臺灣宜蘭地方法院檢察署檢察官於九十一年十一月七日以九十
    一年度毒偵字第七六四號聲請強制戒治並提起公訴，經本院於九十二年一月二十
    七日以九十一年度訴字第四六八號判處有期徒刑十月確定，惟尚未執行，有前開
    不起訴處分書、起訴書及、判決書臺灣高等法院被告全國前案紀錄表各一件附卷
    可稽。是本件事證明確，被告五年內三犯以上施用毒品之犯行，洵堪認定。
二、按海洛因、安非他命分別屬於毒品危害防制條例第二條第二項第一款、同條項第
    二款規定之第一級毒品及第二級毒品。核被告甲○○施用海洛因之行為，係犯毒
    品危害防制條例第十條第一項之施用第一級毒品罪。被告施用安非他命之行為，
    則係犯毒品危害防制條例第十條第二項之施用第二級毒品罪。其持有安非他命、
    海洛因之犯行，各為高度之施用行為所吸收，均不另論罪。被告以一施用行為，
    同時施用第一級毒品海洛因及第二級毒品安非他命，為想像競合犯，應從一重之
    施用第一級毒品罪處斷。又被告多次施用毒品之犯行，均時間緊接，方法相同，
    觸犯構成要件相同之罪名，顯係基於概括犯意為之，應依連續犯之規定論以一罪
    ，並依法加重其刑。又公訴人雖僅於起訴書論列被告於九十二年九月四日晚間十
    一時四十五分許回溯前二十四小時內之某時（確實時間不詳）施用第一級毒品海
    洛因之部分犯行，及同日晚間十一時四十五分許回溯前三日內之某時（確實時間
    不詳）施用第二級毒品安非他命之部分犯行，然檢察官就犯罪事實一部起訴者效
    力及於全部，本件被告除前述犯行外，自九十二年六月間某日晚間七、八時許起
    至九十二年九月二日晚間十一時許，其餘施用第一級毒品海洛因及第二級毒品安
    非他命之犯罪事實，與前揭起訴書論列部分，有連續犯裁判上一罪之關係，已如
    前述，本院自得就屬於裁判上一罪之前開施用部分，一併加以裁判，併此敘明。
    爰審酌被告前有多次施用毒品紀錄，並送請觀察、勒戒，仍違反禁令非法施用足
    以導致精神障礙及生命危險之毒品，惟其事後坦承犯行，與犯罪之動機、目的、
    次數、同時施用第一級毒品海洛因及第二級毒品安非他命之情形，但並未危害他
    人等一切情狀，量處如主文所示之刑，以啟自新。
據上論斷，應依刑事訴訟法第二百九十九條第一項前段、第二百七十三條之一第一項
，毒品危害防制條例第十條第一項、第二項，刑法第十一條前段、第五十六條、第五
十五條，判決如主文。
本案經檢察官劉憲英到庭執行職務。
中      華      民      國      九十三    年     一    月     二十      日
                                  臺灣宜蘭地方法院刑事第四庭
                                      法  官  郭  顏  毓
右正本證明與原本無異。
如不服本判決應於送達後十日內向本院提出上訴狀。(應附繕本)
                                      書記官  莊  淑  茹
中      華      民      國      九十三    年     一    月     二十七    日
附錄本案論罪科刑法條：
毒品危害防制條例第十條
施用第一級毒品者，處六月以上五年以下有期徒刑。
施用第二級毒品者，處三年以下有期徒刑。
